【裁判字號】    97,易,171
【裁判日期】    970516
【裁判案由】    違反商標法
【裁判全文】
臺灣士林地方法院刑事判決               97年度易字第171號
公  訴  人  臺灣士林地方法院檢察署檢察官
被      告  甲○○
上列被告因違反商標法案件，經檢察官提起公訴（96年度偵字第
13195號） ，本院判決如下：
    主  文
甲○○明知未得商標權人同意，於同一商品，使用相同之註冊商
標之商品而販賣，處有期徒刑肆月，如易科罰金以新台幣壹仟元
折算壹日。緩刑參年。
扣案如附表二所示之仿冒商品柒佰捌拾陸件均沒收。
    事  實
一、甲○○係址設臺北市○○區○○里○○○路190 巷42號1 樓
    「加州進品成衣 (幃承服飾行)」 負責人，明知附表一編號
    1 至編號10等商標圖樣，分別係利惠公司、A&F 商標公司、
    唐美希緋格許可有限責任公司、阿迪達斯公司、日商道樂有
    限公司、彪馬運動魯道夫達士拉股份有限公司、拉克絲蒂股
    份有限公司及耐克國際股份有限公司等，向我國經濟部中央
    標準局（現改制為經濟部智慧財產局）申請核准註冊登記，
    取得使用於如附表一所示指定商品之商標專用權，現仍於商
    標專用期間內，未經商標權人之同意及授權，不得於同一商
    品或類似商品，使用相同或近似上揭商標圖樣，或明知為上
    開商品而販賣、意圖販賣而陳列。竟基於販賣仿冒上開商標
    商品之概括犯意，於民國96年4 月間（起訴書誤載為95年4
    月間），向他人以每件新臺幣（下同）150 元至350 元之價
    格購入，並自96年4 月起，在上址以每件490 元至890 元之
    價格販賣予不特定人牟利。嗣於96年8 月2 日17時15分許，
    為警持搜索票在上址當場查獲，並扣得附表二編號1 至編號
    9 之仿冒商品共786 件（起訴書誤載為779 件），始悉上情
    。
二、案經內政部警政署保安警察隊第二總隊第一大隊第一中隊移
    送臺灣士林地方法院檢察署檢察官偵查起訴。
    理  由
一、按被告以外之人於審判外之言詞或書面陳述，除法律有規定
    者外，不得作為證據；又被告以外之人於審判外之陳述，雖
    不符合同法第159 條之1 至第159 條之4 之規定，但經當事
    人於審判程序同意作為證據，法院審酌該言詞陳述或書面陳
    述作成時之情況，認為適當者，亦得為證據。當事人、代理
    人或辯護人於法院調查證據時，知有第159 條第1 項不得為
    證據之情形，而未於言詞辯論終結前聲明異議者，視為有前
    項之同意，刑事訴訟法第159 條第1 項及第159 條之5 分別
    定有明文。
二、上開犯罪事實，業據被告於本院審理中坦承不諱 (見本院卷
    第11頁至第16頁)。 經查，如附表一所示之商標圖樣分別係
    利惠公司、A&F 商標公司、唐美希緋格許可有限責任公司、
    阿迪達斯公司、日商道樂有限公司、彪馬運動魯道夫達士拉
    股份有限公司、拉克絲蒂股份有限公司及耐克國際股份有限
    公司等向向經濟部中央標準局（現改制為經濟部智慧財產局
    ）申請註冊，而取得於附表一所示之商標權期間內指定使用
    於如附表一所示商品之商標權，有經濟部智慧財產局商標資
    料檢索影本、中華民國商標註冊證影本或經濟部中央標準局
    商標註冊證影本在卷可稽 (見偵卷第30頁至第32頁、第39頁
    第55頁、第57頁、第60頁、第62頁、第78頁、第88頁) 。而
    本件扣案如附表二所示之商品，經臺灣彪馬股份有限公司、
    美商利惠國際有限公司臺灣分公司、唐朝智慧財產有限公司
    、必爾斯藍基股份有限公司鑑定，均確認為仿冒之商品，各
    有其等分別出具之鑑定證明書附卷可參 (見偵卷第29頁、第
    36頁、第64頁至第74頁)。 扣案之仿冒商品，在商品顯著之
    處，均有相同如附表一所示之商標圖樣，亦經本院勘驗屬實
    ，製有勘驗結果1 份可考 (見本院卷第17頁)， 是被告所販
    賣之商品，顯係未經商標權人同意而使用他人註冊商標之仿
    冒品無訛，足見被告自白與事實相符，事證已臻明確，犯行
    洵堪認定。
二、核被告所為，係犯商標法第82條之販賣仿冒商標商品罪。按
    「刑事法若干犯罪行為態樣，本質上原具有反覆、延續實行
    之特徵，立法時既予特別歸類，定為犯罪構成要件之行為要
    素，則行為人基於概括之犯意，在密切接近之一定時、地持
    續實行之複次行為，倘依社會通念，於客觀上認為符合一個
    反覆、延續性之行為觀念者，於刑法評價上，即應僅成立一
    罪。學理上所稱『集合犯』之職業性、營業性或收集性等具
    有重複特質之犯罪均屬之，例如經營、從事業務、收集、販
    賣、製造、散布等行為概念者是（最高法院95年度台上字第
    1079號判決要旨參照）」，亦即立法者針對特定刑罰規範之
    構成要件，已預設其本身係持續實行之複次行為，具備反覆
    、延續之行為特徵，故將之總括或擬制成一個構成要件之「
    集合犯」行為，因刑法評價上為構成要件之行為單數，應僅
    成立一罪。爰審酌被告為圖私利而侵害他人申請註冊之商標
    權，忽視智慧財產權之規範要求，及查獲仿冒物之數量，惟
    念及被告犯後坦承犯行，知所悔悟，且業已與各商標專用權
    人和解，賠償商標專利權人所受之損害，暨被告的犯罪動機
    、品行、智識程度、所得利益等一切情狀，量處如主文所示
    之刑，並諭知易科罰金之折算標準。又被告前未曾受有期徒
    刑以上刑之宣告，有台灣高等法院被告前案紀錄表在卷可稽
    ，其因一時失慮，偶罹刑典，事後已坦承犯行，深具悔意，
    並與被害人和解賠償，經此刑之宣告後，應知警惕而無再犯
    之虞，本院因認暫不執行其刑為當，併予宣告緩刑，以啟自
    新。
三、扣案如附表二編號1 至編號9 所示之仿冒商標物品共786 件
    ，係被告犯商標法第82條之罪所販賣、意圖販賣而陳列之物
    ，不論是否屬於其所有，依同法第83條之規定諭知沒收。
據上論斷，應依刑事訴訟法第299 條第1 項前段，商標法第82條
、第83條，刑法第11條、第41條第1 項、第74條第1 項，判決如
主文。
本案經檢察官余秉甄到庭執行職務。
中    華    民    國    97    年    5     月    16    日
                  刑事第四庭法  官    洪慕芳
以上正本證明與原本無異。
如不服本判決，應於判決送達後10日內，向本院提出上訴狀。
                            書記官    林靜枝
中    華    民    國    97    年    5     月    16    日
附錄本判決論罪科刑依據之法條：
商標法第82條：
  明知為前條商品而販賣、意圖販賣而陳列、輸出或輸入者，處
  1 年以下有期徒刑、拘役或科或併科新臺幣5 萬元以下罰金。


司法院資訊處製作；財團法人民間司法改革基金會備份。
